臺灣高雄地方法院刑事判決　　　　　　 100年度訴緝字第25號
公　訴　人　臺灣高雄地方法院檢察署檢察官
被　　　告　許耿豪
上列被告因違反毒品危害防制條例案件，經檢察官提起公訴（99
年度毒偵字第6305號），本院合議庭裁定由受命法官獨任進行簡
式審判程序，判決如下：
    主  文
許耿豪施用第一級毒品，累犯，處有期徒刑捌月。
    事  實
一、許耿豪前因違反毒品危害防制條例案件，經法院裁定送觀察
    勒戒後，認有繼續施用毒品之傾向，再裁定送強制戒治，而
    於民國92年1 月26日強制戒治執行完畢，並由檢察官為不起
    訴處分確定。又因犯施用第一級毒品罪，經法院判處有期徒
    刑7 月確定，後裁定減為有期徒刑3 月15日，嗣後又因犯施
    用第一級毒品罪、施用第二級毒品罪，經法院分別判處有期
    徒刑8 月、4 月，並定應執行刑為有期徒刑10月，上開應執
    行之刑於99年1 月5 日縮刑期滿執行完畢。
二、詎許耿豪仍未戒絕毒癮，基於施用第一級毒品海洛因之犯意
    ，於99年8 月17日下午4 、5 時許，在高雄市○○區○○路
    旁某公園，以將毒品摻入香菸吸食之方式，施用第一級毒品
    海洛因1 次。嗣於同日晚上9 時30分許，在高雄市○○區○
    ○路一段333 號「越之鄉美容坊」，為警查得為毒品列管人
    口，經許耿豪同意後至警局採尿送驗，檢驗結果呈可待因、
    嗎啡陽性反應，始悉上情。
三、案經高雄市政府警察局鳳山分局移請臺灣高雄地方法院檢察
    署檢察官偵查起訴。
    理  由
一、本件被告許耿豪所犯為死刑、無期徒刑或最輕本刑3 年以上
    有期徒刑以外之罪，其於準備程序中就被訴事實為有罪之陳
    述，經告知簡式審判程序之旨，並聽取公訴人及被告之意見
    後，依刑事訴訟法第273 條之1 第1 項規定，裁定由受命法
    官獨任進行簡式審判程序，合先敘明。
二、事實之認定：
    訊據被告許耿豪對於上開施用第一級毒品之犯行坦承不諱，
    且被告於99年8 月17日為警查獲後所採集之尿液，經送檢驗
    之結果，確呈嗎啡、可待因陽性反應，此有長榮大學確認報
    告及尿液採集編號對照表各1 份附卷可稽（詳警卷第5 至6
    頁），堪認被告之自白與事實相符，應堪採信，從而本件事
    證明確，被告確有施用第一級毒品之犯行，應可認定。
三、論罪科刑：
  (一)修正之毒品危害防制條例第20條就施用毒品者，祇於「初犯
    」及「5 年後再犯」2 種情形，有其追訴條件之限制，即須
    於初犯經觀察、勒戒或強制戒治釋放後，5 年內均無施用毒
    品之行為，始能認其前所實施之觀察、勒戒或強制戒治已足
    遮斷毒癮，而得於5 年後再犯時，再予適用初犯之規定，重
    行觀察、勒戒等程式，倘5 年內已經再犯，被依法追訴處罰
    ，縱其第3 次（或第3 次以上）施用毒品之時間在初犯釋放
    5 年以後，即與「5 年後再犯」之情形有別，且因已於「5
    年內再犯」，顯見原實施觀察、勒戒或強制戒治，已無法收
    其實效，而無5 年戒斷期之存在，自無再經觀察、勒戒及強
    制戒治之必要，應得逕行追訴處罰，此有最高法院95年5 月
    9 日95年第7 次刑事庭會議決議可資參照。本件被告因違反
    毒品危害防制條例案件，經法院裁定送觀察勒戒後，認有繼
    續施用毒品之傾向，再裁定送強制戒治，於92年1 月26日強
    制戒治執行完畢，並由臺灣高雄地方法院檢察署檢察官為不
    起訴處分確定，嗣後又因犯施用第一級毒品罪，經法院判處
    有期徒刑7 月確定，後裁定減為有期徒刑3 月15日，再因犯
    施用第一級毒品罪、施用第二級毒品罪，經法院分別判處有
    期徒刑8 月、4 月，並定應執行刑為有期徒刑10月確定，有
    臺灣高等法院被告前案紀錄表1 份附卷可佐（詳本院卷第33
    至38頁）。被告既於強制戒治後「5 年內再犯」施用毒品罪
    ，且經法院判處罪刑確定，則本件施用第一級毒品之行為，
    即非屬該條例第20條第3 項所定「5 年後再犯」之情形，檢
    察官予以追訴，與毒品危害防制條例第23條第2 項之規定相
    符，尚無不合。
  (二)按海洛因屬毒品危害防制條例第2 條第2 項第1 款所稱之第
    一級毒品，依同條例第10條第1 項規定不得施用。是核被告
    所為，係犯毒品危害防制條例第10條第1 項之施用第一級毒
    品罪。其持有海洛因後進而施用，持有之低度行為應被施用
    之高度行為所吸收，不另論罪。被告前因犯施用第一級毒品
    罪、施用第二級毒品罪，經法院分別判刑後，定應執行刑為
    有期徒刑10月，於99年1 月5 日縮刑期滿執行完畢，有臺灣
    高等法院被告前案紀錄表1 份附卷可考（詳本院卷第36頁反
    面），5 年以內故意再犯本件有期徒刑以上之罪，為累犯，
    應依法加重其刑。爰審酌被告前已因施用毒品，經觀察勒戒
    、強制戒治，猶未徹底戒除毒癮，足認其並無戒除毒害之決
    心，本不宜寬貸，惟念其施用毒品乃自戕一己之身體健康，
    並具有病患性人格之特質，其行為本身對社會所造成之危害
    並非直接、鉅大及其坦承施用第一毒品犯行等一切情狀，量
    處如主文所示之刑，以資儆懲。
  (三)起訴書犯罪事實欄記載被告「分別基於施用第一級毒品海洛
    因及第二級毒品甲基安非他命之犯意」，但依後續之記載，
    僅敘及被告「施用第一級毒品海洛因1 次」，未敘及被告有
    施用第二級毒品之情形，且於論罪科刑部分，亦僅陳稱「被
    告所為，係犯毒品危害防制條例第10條第1 項之施用第一級
    毒品罪嫌」，未陳稱被告另犯施用第二級毒品罪，足見上開
    犯罪事實欄記載被告「基於施用第二級毒品甲基安非他命之
    犯意」部分，應屬誤載，非本件除起訴犯施用第一級毒品犯
    行外，尚起訴被告有施用第二級毒品之犯行，上情並經公訴
    檢察官當庭予以說明，有筆錄附卷可稽（詳本院卷第19頁）
    ，併予敘明。
據上論斷，應依刑事訴訟法第273 條之1 第1 項、第299 條第1
項前段，毒品危害防制條例第10條第1 項，刑法第11條前段、第
47條第1 項，判決如主文。
本案經檢察官魏豪勇到庭執行職務。
中    華    民    國   100    年    2     月    25    日
                  刑事第六庭    法  官  鄭峻明
以上正本證明與原本無異。
如不服本判決應於收受判決後10日內向本院提出上訴書狀，並應
敘述具體理由。其未敘述上訴理由者，應於上訴期間屆滿後20日
內向本院補提理由書(均須按他造當事人之人數附繕本)「切勿逕
送上級法院」。
中    華    民    國  100     年    2     月    25    日
                                書記官  吳韻芳
附錄論罪科刑法條：
毒品危害防制條例第10條
施用第一級毒品者，處6 月以上5 年以下有期徒刑。
施用第二級毒品者，處3 年以下有期徒刑。